臺灣高等法院臺中分院刑事裁定　
110年度抗字第1363號

抗  告  人  
即  受刑人  劉峻銘



上列抗告人因聲請定應執行刑案件，不服臺灣臺中地方法院中華
民國110年10月29日裁定（110年度聲字第3884號），提起抗告，
本院裁定如下：
    主  文
抗告駁回。
    理  由
一、抗告意旨略以：抗告人即受刑人劉峻銘（下稱受刑人）如附
    表編號1至4所示犯行之犯罪時間係在5、6天內所為，時間相
    近，僅係因警方查證進度不同而分次移送，致使上開數罪由
    檢察官分次起訴、法院分別宣告數罪刑，受刑人因而喪失於
    同一訴訟程序中合併審判並酌定應執行刑之機會，影響受刑
    人權益；且具體而言，受刑人所侵犯者為非具有不可替代性
    、不可回復性之個人法益，所犯均為詐欺罪，行為態樣、手
    段、動機亦均相同，責任非難重複程度高，應酌定較低之應
    執行刑。為此，懇請撤銷原裁定，另為最輕、最有利於受刑
    人之裁定等語。
二、按裁判確定前犯數罪者，併合處罰之。又數罪併罰，有二裁
    判以上者，依刑法第51條之規定，定其應執行之刑。且數罪
    併罰，宣告多數有期徒刑者，於各刑中之最長期以上，各刑
    合併之刑期以下，定其刑期，但不得逾30年，同法第50條第
    1項前段、第51條第5款、第53條規定甚明。再者，執行刑之
    量定，係事實審法院自由裁量之職權，倘其所酌定之執行刑
    ，並未違背刑法第51條各款或刑事訴訟法第370條第3項等所
    定之方法或範圍（即法律之外部性界限），亦無明顯違背公
    平、比例原則或整體法律秩序之理念（即法律之內部性界限
    ），即不得任意指為違法或不當（最高法院109年度台抗字
    第858號裁定意旨參照）。次按刑事訴訟法第370條第2項、
    第3項，已針對第二審上訴案件之定應執行之刑，明定有不
    利益變更禁止原則之適用，於分屬不同案件之數罪併罰有應
    更定執行刑者，本於同為定刑裁定應為相同處理之原則，法
    院於裁定定應執行之刑時，自仍應有不利益變更禁止原則法
    理之考量，亦即另定之執行刑，其裁量所定之刑期，不得較
    重於前定之執行刑加計後裁判宣告之刑之總和，否則即與法
    律秩序理念及法律目的之內部界限有違（最高法院103年度
    第14次刑事庭會議決議及最高法院93年度台非字第192號判
    決意旨參照）。
三、經查：
　㈠原裁定以受刑人因犯偽造文書等案件，經法院先後判處如附
    表所示之刑，分別確定在案；且檢察官據受刑人請求聲請就
    附表所示之罪定其應執行之刑，檢察官之聲請為正當，復審
    酌各罪犯罪情節、行為態樣、犯罪時間、空間、侵害之法益
    、對法益侵害之加重效應、所反映出之人格特性，兼衡附表
    編號1至4所示之各罪均係參與同一詐欺集團所犯，犯罪類型
    、行為態樣相同，責任非難重複程度較高等情狀，為整體非
    難評價，於法律拘束之外部及內部性界限內，依限制加重原
    則，定其應執行刑有期徒刑3年6月等情。經核並未違背刑法
    第51條各款或刑事訴訟法第370條第3項等所定之方法或範圍
    ，亦無明顯違背公平、比例原則或整體法律秩序之理念。
　㈡受刑人雖以上情提起抗告。惟原裁定業敘明已考量各罪犯罪
    時間、侵害之法益、對法益侵害之加重效應，及如附表編號
    1至4所示之各罪均係參與同一詐欺集團所犯，犯罪類型、行
    為態樣相同，責任非難重複程度較高等各項因素，對全體犯
    罪為整體之非難評價，暨附表各罪定應執行刑之外部界限（
    即各宣告刑中刑期最長之有期徒刑1年3月以上，各刑合併之
    刑期有期徒刑13年11月以下），及不利益變更禁止原則之內
    部界限（附表編號1至3前經定應執行刑有期徒刑2年3月確定
    ，編號4前經定應執行刑有期徒刑1年8月），定其應執行刑
    為有期徒刑3年6月。原裁定所定應執行刑之降幅比例，顯已
    反應責任遞減原則，適度呈現受刑人應負之責任，與其各罪
    應負之責任，並無明顯過重而違反比例原則或公平正義或整
    體法律秩序之情形，抗告意旨指摘原裁定對量刑因素思慮未
    盡，難認有據。又受刑人是否因分次移送、分次起訴、法院
    分別宣告數罪等情，並非定應執行刑案件所應審酌之事項（
    最高法院106年度台抗字第598號裁定意旨參照），抗告意旨
    此部分所指，亦非有據。綜上所述，受刑人抗告意旨顯係對
    於法院定執行刑裁量權之適法行使，任意指摘，非可採取，
    其抗告為無理由，應予駁回。
四、據上論斷，應依刑事訴訟法第412條規定，裁定如主文。
中　　華　　民　　國　　110 　年　　11　　月　　30　　日
            刑事第四庭    審判長法　官  蔡  名  曜
　　　　　　　　　　　　        法　官  林  宜  民
　　　　　　　　　　　　　      法　官  邱  鼎  文
以上正本證明與原本無異。
如不服本裁定，應於收受送達後5日內向本院提出再抗告書狀（
須附繕本）。因疫情而遲誤不變期間，得向法院聲請回復原狀。

                                書記官  陳  宜  屏
　　　　　　　　　　　　　　　　
中　　華　　民　　國　　110 　年　　12　　月　　1 　　日
附表：受刑人劉峻銘定應執行刑案件一覽表
編號  1 2 3 罪名  偽造文書 詐欺 詐欺 宣告刑  有期徒刑4月 有期徒刑1年3月(共3罪) 有期徒刑1年2月(共4罪) 犯罪日期  108.08.31 108.09.01(共3次) 108.09.01(共4次) 偵查(自訴)機關 年度案號  臺中地檢108年度偵字第28276號    最後 事實審 法院 臺中地院    案號 109年度金訴字第89號    判決 日期 109.11.10    確定 判決 法院 臺中地院    案號 109年度金訴字第89號    判決 確定日期 109.12.08   是否為得易科 罰金之案件  是 否  備註  編號1至3前經臺中地院110年度聲字第1056號裁定定應執行刑有期徒刑2年3月   
編號  4 5 罪名  詐欺 駕駛動力交通工具發生交通事故致人傷害逃逸 宣告刑  有期徒刑1年2月(共4罪) 有期徒刑6月 犯罪日期  108.08.27至108.09.02 109.05.19 偵查(自訴)機關 年度案號  臺中地檢108年度偵字第27027號 臺中地檢109年度偵字第32101號  最後 事實審 法院 臺中地院 臺中地院  案號 110年度金訴字第79號 110年度交訴字第61號  判決 日期 110.06.16 110.08.20  確定 判決 法院 臺中地院 臺中地院  案號 110年度金訴字第79號 110年度交訴字第61號  判決 確定日期 110.07.13 110.09.21 是否為得易科 罰金之案件  否 是 備註  編號4前經臺中地院110年度金訴字第79號判決定應執行刑有期徒刑1年8月